【裁判字號】    95,訴,1306
【裁判日期】    951221
【裁判案由】    強盜等
【裁判全文】
臺灣高雄地方法院刑事判決              95年度訴字第1306號
公  訴  人  臺灣高雄地方法院檢察署檢察官
被      告  辰○○
指定辯護人  本院公設辯護人  子○○
上列被告因強盜案件，經檢察官提起公訴（95年度偵字第4531、
1492號、94年度偵字第27923 號、94年度偵緝字第2717號），本
院判決如下：
    主  文
辰○○連續夜間侵入住宅竊盜，累犯，處有期徒刑壹年拾月。又
攜帶兇器竊盜，因防護贓物、脫免逮捕而當場施以強暴，累犯，
處有期徒刑柒年陸月，未扣案之螺絲起子壹支及扣案之手提包壹
個，均沒收。又意圖為自己不法之所有，以恐嚇使人將本人之物
交付，未遂，累犯，處有期徒刑伍月。應執行有期徒刑玖年陸月
，未扣案之螺絲起子壹支及扣案之手提包壹個，均沒收。
    事  實
一、辰○○前於民國85年間，因違反肅清煙毒條例等案件，經本
    院以85年度訴字第2925號判決判處有期徒刑3年3月、2年10
    月，應執行有期徒刑6年4月，嗣其不服原判決提起上訴，經
    臺灣高等法院高雄分院以85年度上訴字第2345號判決駁回上
    訴確定，而於88年9月1日假釋出監，惟因於假釋期間內更犯
    竊盜罪，經撤銷假釋，執行殘刑，上開竊盜罪並經臺灣高等
    法院以89年度上易字第695 號判處有期徒刑1 年6 月確定，
    並接續前開殘刑而為執行，嗣於93年11月25日縮刑期滿執行
    完畢。詎其猶不知悛悔，竟意圖為自己不法所有，於94年9
    月20日19時30分許（起訴書誤載為17時30分許），攜帶金屬
    製成、客觀上足以對人之生命、身體、安全構成威脅且具有
    危險性而屬兇器之尖嘴鉗1 支，前往壬○○○所經營位於高
    雄市○○區○○路157 號之家庭理髮廳，趁無人注意之際，
    竊取該處櫃檯抽屜內之皮包1 只〔內有新臺幣（下同）572
    元〕，得手後正欲逃逸之際，適為壬○○○返家發覺並高呼
    強盜，其子癸○○聞聲隨即追捕辰○○，路人丁○○見狀亦
    加入追逐圍捕，又丁○○追捕至高雄市○○區○○路163 巷
    口時，辰○○為防護贓物及脫免逮捕，竟於丁○○抓住其腰
    帶之際，當場以身上預藏之尖嘴鉗攻擊丁○○，並以其手提
    包及徒手毆打丁○○，丁○○因而受有左手第4 指裂傷、左
    手臂、左頸部擦傷等傷害（傷害部分未據告訴），嗣該尖嘴
    鉗為吳君奪下，待癸○○隨後趕至現場後，2 人合力將辰○○制伏，復由員警據報前往查獲，扣得辰○○所有供犯罪所
    用之手提包1 個，並在該手提包內查獲辰○○所有預備供竊
    盜所用之螺絲起子1 支（前經發還）及與本件犯行無關如附
    表二編號1 至6 所示之物。
二、辰○○復意圖為自己不法之所有，基於竊盜之概括犯意，於
    附表一編號一至十一（起訴書誤載為編號一至八，業經公訴
    人當庭更正）所示之時間、地點，以附表一所示之方式，竊
    取附表一所載之財物，得手後，將所竊取之汽、機車，作為
    交通工具使用，另將竊得之手提包、背包、身分證、駕照、
    信用卡、提款卡等物，皆隨意棄置於不詳地點；竊得之現金
    、金飾等物變賣後，用以購買毒品，竊得之手機，則有部分
    交付於黃芳玲、徐康洧（經本院以95年度簡字第2481號判決
    分別判處拘役50日、59日確定）使用，其餘物品則放置於不
    知情之賴惠珠位於高雄市○○區○○路536 號14樓之2 住處
    。嗣於94年11月30日13時54分許，為警持本院所核發之搜索
    票在高雄市左營區○○○路523 號前，當場查獲與本案犯行
    無關如附表二編號7 至8 所示之物及所竊如同表編號9 所示
    之物，復在辰○○之供述下，在楠梓區○○街99巷口，查獲
    所竊如附表二編號10所示之物。嗣於同日17時10分，在左營
    區崇實新村106 號徐康洧住處，查獲所竊寄藏於該處如附表
    二編號11所示之物。另於同日18時35分，分別在其位於左營
    區○○路136 巷10號及三民區○○○ 路390 巷2 弄8 號2 樓
    住處，共查獲其所竊如附表二編號12所示之物及與本案犯行
    無關之編號13、14所示之物。
三、辰○○復意圖為自己不法之所有，於94年9月26日凌晨1時許
    ，在高雄市左營區○○○路與新莊1路口，竊取己○○所駕駛
    車牌號碼V6-9885號自用小客車（該竊盜部分為前案臺灣高
    等法院高雄分院94年度上易字第563 號判決既判力所及），
    得手後並棄置於高雄市三民區九如新村內，復於同月26日凌
    晨3 時許起、至同年10月3 日某時止，辰○○另基於恐嚇取
    財之犯意，連續撥打0000000000號電話給己○○表示：「若
    要贖回車子，就馬上匯款3 萬元進入妳玉山銀行金融卡，不
    然就要把車子送到汽車解體廠解體」等語，向己○○勒索3
    萬元，致己○○心生畏懼，惟己○○因怕匯款後無法取得前
    開車輛，遂未依其指示匯款，辰○○始未得逞。
四、案經高雄市政府警察局、高雄市政府警察局鼓山分局移請臺
    灣高雄地方法院檢察署檢察官偵查起訴。
    理  由
壹、程序方面：
  (一)本案被告辰○○對於證人即被害人午○○、鄭奇芳、巳○○
    、庚○、寅○○、戊○○、丙○○、辛○○、乙○○、丑○○、甲○○、己○○於警詢中所為之陳述，以及卷內書證，
    於言詞辯論終結前，均未聲明異議，依法自應視為被告同意
    上開證人於警詢中所為之陳述及卷內書證，得作為證據，本
    院審酌前開證人於警詢中所為陳述及各項書證作成時之狀況
    ，認為適當，依刑事訴訟法第159 條之5 第2 項之規定，為
    傳聞法則之例外，應有證據能力。
  (二)又被告辰○○及辯護人對於證人癸○○、丁○○於警詢所為
    之陳述提出異議，因該2 人此部分之陳述，屬被告以外之人
    於審判外所為之陳述，且無傳聞法則例外之適用，故應無證
    據能力，惟上開審判外之言詞陳述，仍得作為彈劾被告或其
    他證人陳述憑信性為何之依據。
貳、實體方面：
一、上開犯罪事實二、三部分之犯行，業據被告於警詢及偵查及
    本院審理時供承不諱，核與證人即被害人午○○、鄭奇芳、
    巳○○、庚○、寅○○、戊○○、丙○○、辛○○、乙○○
    、丑○○、甲○○、己○○及證人徐康洧、黃芳玲於警詢之
    證述相符，復有車輛失竊查詢資料5 紙、贓物認領保管單5
    紙、高雄市政府警察局楠梓分局車輛失竊電腦輸入單1 紙、
    車輛竊盜、車牌失竊資料個別查詢報表查詢認可資料2 紙、
    刑案報案處理系統詳細畫面6 紙、高雄市政府警察局楠梓分
    局受理刑事案件報案三聯單1 紙、案發地點照片共43張、通
    聯調閱查詢單6 張附卷可稽，及查獲如附表二所示之贓物可
    佐。又被告於供承伊竊取車牌號碼V6-9885 號自用小客車後
    ，係另行起意以公共電話去電恐嚇己○○要脅其匯款之事實
    ，核與證人己○○於警詢中之證述相符（見94年度偵字第14
    92卷第107 頁），是被告對上開事實二、三之竊盜、加重竊
    盜、毀損、不正利用自動付款設備詐欺、恐嚇取財未遂之犯
    行供承不諱，核與事實相符，此部分之自白，自堪採為論罪
    之依據。
二、犯罪事實一之部分：
    訊據被告辰○○矢口否認有何加重準強盜之犯行，辯稱：當
    時伊進入屋內竊取那粉紅色皮包，得手後要出來時，遇到壬○○○回來，她問伊要做什麼，伊說要剃頭髮，她進入屋內
    ，發現皮包不見了，便告訴她兒子癸○○，她兒子要搜伊身
    體，伊不肯，就趕快逃跑，後被路人丁○○追到，伊在跑時
    ，因為有背一個側背包，丁○○有拉伊皮包，所以伊就用手
    去把他撥開，就繼續往前跑，但後來被癸○○與丁○○從後
    面制伏，並無發生扭打，伊只有掙扎，並未持尖嘴鉗或皮包
    攻擊丁○○或去傷害到他們云云。經查：
  (一)證人丁○○於偵查中證稱：我騎機車行經華夏路時，聽到壬○○○從理髮廳出來喊搶劫，我即騎機車去追，追到之後要
    抓住被告，被告就拿身上的側背包打我，後他又逃走了，我
    扯下他衣服，他又跑掉了，在華夏路163 巷口時追到被告，
    他有從口袋拿出銀色約十幾公分的尖嘴鉗要攻擊我，被我搶
    下來丟地上，手好像是被尖嘴鉗刺到的，脖子也有被被告抓
    到，我有去驗傷等語（見94年度偵字第21656 號卷第30頁）
    ，此核與證人壬○○○於警詢及偵查中證述：被告於竊取粉
    紅色皮包奪門而出後，我呼喊搶劫，由癸○○追趕，路人丁○○聽到便幫忙追逮被告，丁○○有受傷，手上有流血，被
    告有向丁○○稱有3 個兒子要養，請求原諒等情（見同上偵
    卷第29、30頁）；及證人癸○○於偵查及本院審理時亦證述
    ：我聽到母親壬○○○叫我下樓，並說皮包不見，我問被告
    有無偷，被告說沒有，我要報警，被告轉身跑掉，我追到華
    夏路163 巷巷口看到一名民眾（指丁○○）在與被告搏鬥，
    我上前幫忙制伏，丁○○好像在我來之前就被被告打傷，受
    傷的部位好像是手，在制伏時被告拳頭腳踢，丁○○有被打
    到等語（見94年度偵字第21656 號卷第37頁、本院卷第127
    、128 頁）大致相符；被告亦供承在受證人丁○○追捕時有
    發生扭打，並以有小孩住院要求釋放之情（見警(一)卷第5 頁
    、94年度偵字第21656 號卷第22頁），而被告於警詢時亦自
    承伊有持皮包與證人丁○○發生扭打情不諱（見警(一)卷第5
    頁），此外復有卷附高雄市立聯合醫院94年9 月20日高市聯
    合醫診字第7576號診斷證明書1 紙及上開現場照片及當場查
    獲之所竊扣案物品可稽。是被告上開加重準強盜之犯行已堪
    認定。
  (二)被告雖以前開情詞置辯，然查，證人丁○○與被告素不相識
    ，實無須虛構被告徒手、或持皮包、或以尖嘴鉗攻擊之情，
    以誣陷被告；且被告左手指確因受被告之強暴行為而受有裂
    傷，並有流血之情，此據證人丁○○、壬○○○、癸○○之
    證述甚詳，並有上開診斷證明書1 紙可佐；再倘被告僅係單
    純撥開證人丁○○追捕之消極掙扎行為，依常情至多僅會在
    丁○○之手部或手臂部產生部分紅腫或輕微擦傷，當不致造
    成證人丁○○之手指裂傷、流血及頸部擦傷之情，足見被告
    確因為防護贓物及脫免逮捕而有攻擊之強暴行為，至堪認定
    。被告辯稱伊僅係單純以手撥開丁○○，並未與之發生扭打
    或持皮包、尖嘴鉗擊云云，除與伊與警詢時所承有持皮包與
    證人丁○○扭打相左外，亦與事證不符，自無足採信。
  (三)又據證人丁○○證稱：癸○○到場時，我已制伏被告等語（
    見94年度偵字第21656號卷第30頁），此核與證人癸○○證
    稱：丁○○有受傷，好像是在我來之前就被被告打傷，受傷
    的部位好像是手，其他的我就不清楚等語（見94年度偵字第
    21656號卷第36、37頁）、「（問：你剛才說沒有注意看到
    被告有拿尖嘴鉗出來，你的意思是說沒有看到還是沒有注意
    看？）答：我沒有注意看，因為當時有點暗，場面比較混亂
    。」等語（見本院卷第128頁）。是證人癸○○固證稱被告
    之尖嘴鉗其後是在被告的口袋搜出來等情，惟查因癸○○到
    達制伏被告之現場時，被告前已以徒手或先後持皮包、尖嘴
    鉗攻擊證人丁○○，丁○○並因之受有前開傷害，是被告究
    竟先前有無持尖嘴鉗攻擊證人丁○○，其後有無再將尖嘴鉗
    置入己之口袋之情，既因證人癸○○證稱當時因場面混亂，
    並無注意看，僅目睹被告拳打腳踼之情在卷（見本院卷第12
    6 頁），是自不得以證人癸○○證述係自被告之口袋搜得尖
    嘴鉗乙節，即作為被告未持尖嘴鉗攻擊之有利論據，併予指
    明。
  (四)綜上所述，被告上開所辯均不可採，被告加重準強盜之犯行
    事證明確，自應依法論科。
三、論罪、科刑：
  (一)被告於行為後，如附表三所示之相關法律均業經變更，並俱
    於95年7 月1 日施行，玆經整體比較結果，裁判時法並未較
    為有利，從而依刑法第2 條第1 項規定，自應適用各該行為
    時法，亦即修正前法至明。
  (二)核被告辰○○所為，係犯刑法第320 條第1 項之普通竊盜罪
    、第321 條第1 項第1 款之夜間侵入住宅竊盜罪、第321 條
    第1 項第3 款、第329 條、第330 條之加重準強盜罪、刑法
    第339 條之2 不正利用自動付款設備詐欺罪、同法第354 條
    之毀損器物及第346 條第3 項、第1 項恐嚇取財未遂罪。又
    被告著手於恐嚇取財犯罪行為之實行，而未至取得財物之結
    果，為未遂犯，應依法減輕其刑。
  (三)被告對於夜間侵入附表一編號九之被害人乙○○住處竊取被
    害人之財物，所係犯刑法第321 條第1 項第1 款之夜間侵入
    住宅竊盜罪，公訴人認被告係犯刑法第320 條之普通竊盜罪
    ，容有未合，起訴法條應予變更。又起訴書附表一編號一、
    四、編號八之犯罪手法已記載被告對被害人所為之竊盜及毀
    損之犯行，惟檢察官於起訴法條漏列修正前刑法第354 條毀
    損器物罪，顯有未合，本院自應補充。再被告竊取附表一編
    號八之被害人手提包、提款卡、現金卡等財物後，復持所竊
    現金卡盜領現金65,000元，並犯不正利用自動付款設備詐欺
    罪，惟檢察官僅起訴係犯竊盜罪，顯屬誤會，然此部分與本
    案前開論罪間，有裁判上之一罪關係，本院自得併予審理。
  (四)又被告所犯附表一編號八之竊盜罪與不正利用自動付款設備
    詐欺罪罪間，有方法目的之牽連關係，為牽連犯，應依修正
    前刑法第55條規定，從一重之竊盜罪處斷。被告先後所犯竊
    盜及加重竊犯行，時間緊接，所犯係構成要件相同之罪，顯
    係基於概括犯意為之，應依連續犯規定，並依法情節較重之
    夜間侵入住宅竊盜一罪，並加重其刑。被告所犯上開連續加
    重竊盜、加重準強盜及恐嚇取財未遂3 罪，犯意個別，所犯
    罪名互異，應分論併罰。又被告前受有期徒刑執行完畢，5
    年以內再犯本件有期徒刑以上之3 罪，為累犯，均應依刑法
    第47條規定加重其刑，並就加重竊盜罪部分，遞加重之，就
    恐嚇取財罪未遂部分，先加後減之。
  (五)另被告所竊被害人庚○之手機，其後固有通話使用之事實，
    惟被告竊得手機後，已交其妹黃芳玲使用，已據被告及證人
    黃芳玲供述在卷（見94年度偵字第1492卷第106、107、95頁
    ），被告自無另涉違反電信法之犯行，檢察官就此部分亦未
    起訴，自毋庸為不另為無罪之諭知。而被告所竊陳玉娟之手
    機，其後固亦有通話使用之情，惟因該竊盜部分已因前案既
    判力效力所及，而經檢察官於起訴書為不另為不起訴之處分
    ，是被告有無另涉有違反電信法之犯行，應與本案不具有裁
    判上一罪之關係，應由檢察官另為適法之處理。
  (六)檢察官雖以被告染有竊盜惡習，請求依竊盜犯贓物犯保安處
    分條例第3 條第1 項第1 款之規定，諭知於刑之執行前令入
    勞動處所強制工作，以資矯正云云。惟查，惟保安處分中之
    強制工作，旨在對嚴重職業性犯罪及欠缺正確工作觀念或無
    正常工作因而犯罪者，強制其從事勞動，學習一技之長及正
    確之謀生觀念，使其日後重返社會，能適應社會生活。本件
    被告並無證據證明其係職業性犯罪，被告犯後態度尚可，對
    竊盜犯行尚有悔意，是在無證據證明其欠缺正確工作觀念下
    ，自難僅以被告前曾犯罪，即認執行成效不佳，而有強制工
    作之必要，是本院認上開對被告宣告之刑，應足以收矯治之
    效，尚無依上開規定令其入勞動場所強制工作之必要，並此
    敘明。
  (七)爰審酌被告正值壯年，因貪慾圖利，復不思以合法正當途徑
    獲取財物，竟恣意竊取他人財物，復持所竊得之提款卡盜領
    他人帳戶內款項，對他人財產安全已生危害，尚因行竊財物
    ，為脫免逮捕，竟對仗義之路人丁○○施以強暴行為，造成
    渠受有前開之傷害，顯然守法觀念淡薄，犯後又飾詞否認加
    重準強盜犯行，實屬不該，惟念其坦承大部分犯行，兼衡被
    告所竊之物品價值、實施強暴之程度、手段、被害人所受傷
    勢、被告犯罪之動機、目的、智識程度及所生危害等一切情
    狀，量處如主文所示之刑，並定其應執行之刑，以資懲儆。
  (八)沒收：
  1.未扣案之尖嘴鉗1 支，雖為被告所有供本案犯罪所用之物，
    惟該未扣案之尖嘴鉗既在被告犯案後遭證人丁○○等人奪下
    並丟棄，且經被告、證人丁○○及員警至丟棄處尋找，亦已
    無從尋獲，業經被告及證人丁○○供明在卷（94年度偵字第
    21656 號卷第22、30頁），是該尖嘴鉗應已滅失，爰不為沒
    收之諭知。
  2.又扣案之手提包1 個，為被告所有供本件犯罪所用；另未扣
    案之螺絲起子1 支，為被告所有，供被告竊盜或預備竊盜所
    用之物，且無證據證明業已滅失，均依刑法第38條第1 項第
    2 款沒收。
  3.至附表二各編號所示物品，如各編號備註欄所示，或與本案
    犯行不具關聯性；或非被告所有，業已發還被害人，或如手
    機僅係供平日通話使用，與本案犯行不具關聯性，且非違禁
    物，爰均不宣告沒收。
據上論斷，應依刑事訴訟法第299條第1項前段、刑法第2條第1項
前段、第320 條第1 項、第321 條第1 項第1 款、第3 款、第32
9 條、第330 條、第339 條之2 、第346 條第3 項、第1 項、第
354 條、第38條第1 項第2 款、第25條第2 項、修正前刑法第56
條、第55條、第47條、第51條第5 款，罰金罰鍰提高標準條例第
1條 前段，判決如主文。
本案經檢察官鄧藤墩到庭執行職務。
中    華    民    國    95    年    12    月    21    日
                  刑事第十庭  審判長法  官  陳玉聰
                                    法  官  鄭凱文
                                    法  官  楊淑珍
以上正本證明與原本無異。
如不服本判決，應於判決送達後10日內，向本院提出上訴狀。
中    華    民    國    95    年    12    月    21    日
                                    書記官  林秀敏
附錄本案論罪科刑法條：
刑法第320條第1項(普通竊盜罪)
意圖為自己或第三人不法之所有，而竊取他人之動產者，為竊盜
 罪，處5年以下有期徒刑、拘役或500元以下罰金。
刑法第321條(加重竊盜罪)
犯竊盜罪而有左列情形之一者，處6月以上、5年以下有期徒刑：
一  於夜間侵入住宅或有人居住之建築物、船艦或隱匿其內而犯
    之者。
二  毀越門扇、牆垣或其他安全設備而犯之者。
三  攜帶兇器而犯之者。
四  結夥三人以上而犯之者。
五  乘火災、水災或其他災害之際而犯之者。
六  在車站或埠頭而犯之者。
前項之未遂犯罰之。
刑法第329條(準強盜罪)
竊盜或搶奪，因防護贓物、脫免逮捕或湮滅罪證，而當場施以強
暴脅迫者，以強盜論。
刑法第339條之2(不正利用自動付款設備詐欺罪)
意圖為自己或第三人不法之所有，以不正方法由自動付款設備取
得他人之物者，處3 年以下有期徒刑、拘役或1 萬元以下罰金。
以前項方法得財產上不法之利益或使第三人得之者，亦同。
刑法第346條(恐嚇取財罪)
意圖為自己或第三人不法之所有，以恐嚇使人將本人或第三人之
物交付者，處6月以上5年以下有期徒刑，得併科1千元以下罰金
。
以前項方法得財產上不法之利益，或使第三人得之者，亦同。
前二項之未遂犯罰之。
刑法第354條(毀損器物罪)
毀棄、損壞前二條以外之他人之物或致令不堪用，足以生損害於
公眾或他人者，處2 年以下有期徒刑、拘役或5 百元以下罰金。
附表一：
┌──┬───┬────┬──────┬─────────┐
│編號│時  間│地   點 │手        法│所得財物（新臺幣）│
├──┼───┼────┼──────┼─────────┤
│ 一 │94年9 │高雄市楠│徒手毀損鄭朝│公事包3只、存摺5本│
│    │月28日│梓區後昌│欽駕駛車號牌│、空白支票1本、隨 │
│    │20時55│路127號 │號碼ZI-9446 │身碟2支、23萬7000 │
│    │分許  │前      │號自用小客車│元、印章3枚等物   │
│    │      │        │車窗竊取車內│                  │
│    │      │        │物品        │                  │
│    │      │        │            │                  │
├──┼───┼────┼──────┼─────────┤
│ 二 │同年10│高雄市左│徒手竊取鄭芳│重型機車1輛       │
│    │月9日8│營區文川│奇所有車號PM│                  │
│    │時30分│路167巷1│M-449號重型 │                  │
│    │許    │號圍牆邊│機車        │                  │
├──┼───┼────┼──────┼─────────┤
│ 三 │同年10│高雄市左│徒手竊取潘若│重型機車1輛       │
│    │月10日│營區蓮潭│家車號OMW-78│                  │
│    │9時許 │路145巷9│3 號重型機車│                  │
│    │      │號前    │1輛         │                  │
├──┼───┼────┼──────┼─────────┤
│ 四 │同年10│高雄市三│徒手毀損庚○│背包1只、現金100元│
│    │月21日│民區明誠│（筆錄無記載│、身分證、駕照、健│
│    │9時許 │一路346 │車牌號碼）自│保卡、信用卡、金融│
│    │      │號      │用小客車車窗│卡、行動電話1支   │
│    │      │        │竊取車內物品│                  │
├──┼───┼────┼──────┼─────────┤
│ 五 │同年10│高雄市三│徒手竊取陳錦│汽車1輛           │
│    │月21日│民區鼎勇│秀車號YC-528│                  │
│    │23時許│街、大園│3 號自用小客│                  │
│    │      │街口    │車1輛       │                  │
├──┼───┼────┼──────┼─────────┤
│ 六 │同年10│高雄市三│徒手竊取吳清│機車1輛           │
│    │月22日│民區凱歌│貴所有車號OJ│                  │
│    │13時許│路120號 │Y-995重型機 │                  │
│    │      │前      │車1輛       │                  │
├──┼───┼────┼──────┼─────────┤
│ 七 │同年10│高雄市左│徒手竊取王美│機車1輛           │
│    │月25日│營區文科│英所有車號XS│                  │
│    │12時許│街24號前│L-486重型機 │                  │
│    │      │        │車1輛       │                  │
├──┼───┼────┼──────┼─────────┤
│ 八 │同年10│高雄市三│徒手毀損郭姿│手提包1 只、信用卡│
│    │月25日│民區民族│吟6520-JM自 │、提款卡、現金卡、│
│    │21時30│一路與明│用小客車車窗│數位相機、身分證、│
│    │分許  │誠二路口│竊取車內物品│駕照，並持前開現金│
│    │      │        │後，再持所竊│卡盜領6萬5000元   │
│    │      │        │之現金卡提領│                  │
│    │      │        │現金6 萬5000│                  │
│    │      │        │元          │                  │
├──┼───┼────┼──────┼─────────┤
│ 九 │同年11│高雄市楠│夜間侵入王佩│現金6000元、電腦1 │
│    │月14日│梓區惠民│雯住宅行竊  │部、相機1部、黃金 │
│    │18時許│路312號3│            │項鍊1條、戒指2枚  │
│    │      │樓      │            │                  │
├──┼───┼────┼──────┼─────────┤
│ 十 │同年11│高雄市楠│徒手竊取陳南│機車1輛           │
│    │月23日│梓區藍昌│廷所有車號MV│                  │
│    │8時許 │路398-8 │N-201重型機 │                  │
│    │      │號      │車1輛       │                  │
├──┼───┼────┼──────┼─────────┤
│十一│11月25│高雄市楠│徒手竊取尤清│機車1輛           │
│    │日6時 │梓區右昌│勇所有車號XH│                  │
│    │許    │街187巷 │E-165重型機 │                  │
│    │      │22 號後 │車1輛       │                  │
└──┴───┴────┴──────┴─────────┘
附表二
┌──┬───────┬────┬──────────┐
│編號│品 名 及 數 量│查獲地點│       備  註       │
│    │              │        │                    │
├──┼───────┼────┼──────────┤
│ 1  │剪刀1支       │高雄市鼓│被告所有供施用毒品之│
│    │              │山區華夏│用，與本案犯行無關  │
│    │              │路163巷 │                    │
│    │              │口 (被告│                    │
│    │              │皮包內之│                    │
│    │              │物)     │                    │
├──┼───────┼────┼──────────┤
│ 2  │海洛因1包     │ 同上   │同上                │
│    │注射針筒2支   │        │                    │
│    │              │        │                    │
│    │              │        │                    │
├──┼───────┼────┼──────────┤
│ 3  │黑色衣服1件   │ 同上   │平日衣物，與本案犯行│
│    │              │        │無關                │
├──┼───────┼────┼──────────┤
│ 4  │身分證1張     │ 同上   │被告所竊之物，已發還│
│    │現金527元     │        │被害人卯○○        │
├──┼───────┼────┼──────────┤
│ 5  │手錶1支       │ 同上   │同上                │
├──┼───────┼────┼──────────┤
│ 6  │鑰匙3支       │ 同上   │同上                │
├──┼───────┼────┼──────────┤
│ 7  │海洛因1包     │高雄市左│被告所有供施用毒品之│
│    │              │營區左營│用，與本案犯行無關  │
│    │              │大路523 │                    │
│    │              │前      │                    │
├──┼───────┼────┼──────────┤
│ 8  │注射針筒2支   │同上    │同上                │
├──┼───────┼────┼──────────┤
│ 9  │行動電話2支   │同上    │被告所竊之物，非被告│
│    │              │        │所有                │
├──┼───────┼────┼──────────┤
│ 10 │XHE-1615號機  │高雄市楠│被告所竊之物，非被告│
│    │車1部         │梓區元昌│所有                │
│    │              │街99巷口│                    │
├──┼───────┼────┼──────────┤
│ 11 │行動電2支     │高雄市左│被告所竊之物，非被告│
│    │話            │營區崇實│所有                │
│    │              │新村106 │                    │
│    │              │號徐洧康│                    │
│    │              │住處    │                    │
├──┼───────┼────┼──────────┤
│ 12 │行動電9支     │高雄市左│部分係所竊之物，非被│
│    │話            │營區蓮潭│告所有之物，部分手機│
│    │              │路13610 │係被告所有供平日與人│
│    │              │號及三民│通話使用之物，均與本│
│    │              │區大昌1 │案犯行無關          │
│    │              │路390 巷│                    │
│    │              │2弄8號2 │                    │
│    │              │樓住處  │                    │
├──┼───────┼────┼──────────┤
│ 13 │毒品殘渣袋3個 │同上    │與本案犯行無關      │
│    │玻璃吸食器1個 │        │                    │
├──┼───────┼────┼──────────┤
│ 14 │補充電池３顆、│同上    │同上                │
│    │SIM卡１張     │        │                    │
└──┴───────┴────┴──────────┘
附表三
┌──────┬─────────────┬─────────────┬───────┬────┐
│相關變更條文│行為時法（下稱舊法）之內容│裁判時法（下稱新法）之內容│比  較  理  由│備    註│
├──────┼─────────────┼─────────────┼───────┼────┤
│【罰金刑貨幣│依法律應處罰金、罰鍰者，就│中華民國94年1 月7 日法修正│刑法之貨幣單位│經按現行│
│單位之變更】│其原定數額得提高為2 倍至10│施行後，刑法分則編所定罰金│由「元（指銀元│法規所定│
│罰金罰鍰提高│倍（刑法乃係定明10倍）。第│之貨幣單位為新臺幣。94年1 │）」變更為「新│貨幣單位│
│標準條例第1 │1 條所定得提高倍數之規定，│月7 日刑法修正時，刑法分則│臺幣」，且刑法│折算新臺│
│條前段、第5 │於本條例修正後制定之法律，│編未修正之條文定有罰金者，│分則之罰金數額│幣條例第│
│條→刑法施行│不適用之；本條例修正前公布│自94年1 月7 日刑法修正施行│，亦視該分則先│2 條之規│
│法第1 之1條 │之法律，於本條例修正後修正│後，就其所定數額提高為30倍│前曾修正與否，│定折算後│
│第1 項、第2 │其罰金罰鍰數額或法律經全部│。但72年6 月26日至94年1 月│而分別提高3 或│等值，是│
│項          │修正而其罰金罰鍰數額未予變│7 日新增或修正之條文，就其│30倍。        │以新法並│
│            │更者，亦同。              │所定數額提高為3 倍。      │              │未較有利│
│            │                          │                          │              │。      │
├──────┼─────────────┼─────────────┼───────┼────┤
│【罰金刑下限│罰金：（銀元）1 元以上。  │罰金：新臺幣1000元以上…。│罰金刑之下限，│舊法有利│
│之變更】刑法│                          │                          │由銀元10元（亦│        │
│第33條第5款 │                          │                          │經提高）即新臺│        │
│            │                          │                          │幣30元，提高為│        │
│            │                          │                          │新臺幣1000元  │        │
├──────┼─────────────┼─────────────┼───────┼────┤
│【累犯變更】│受有期徒刑之執行完畢，或受│受徒刑之執行完畢，或一部之│受徒刑執行完畢│本案係故│
│修正前刑法第│無期徒刑或有期徒刑一部之執│執行而赦免後，5年以內故意 │後5 年以內再犯│意再犯罪│
│47條、第49條│行而赦免後，5 年以內再犯有│再犯有期徒刑以上之罪者，為│有期徒刑以上之│，新舊法│
│→現行刑法第│期徒刑以上之罪者，為累犯，│累犯，加重本刑至二分之一。│罪，含因故意或│並無不同│
│47條、第49條│加重本刑至二分之一。      │第98條第2 項關於因強制工作│過失再犯之情形│，新法並│
│            │                          │而免其刑之執行者，於受強制│，但前所犯之罪│無較為有│
│            │累犯之規定，於前所犯罪依軍│工作處分之執行完畢或一部之│不含依軍法所犯│利。應逕│
│            │法或於外國法院受裁判者，不│執行而免除後，5 年以內故意│之罪。修正後不│依舊法。│
│            │適用之。                  │再犯有期徒刑以上之罪者，以│含過失再犯罪，│        │
│            │                          │累犯論。                  │但前所犯之罪含│        │
│            │                          │                          │依軍法而犯之罪│        │
│            │                          │累犯之規定，於前所犯罪在外│。且新法增訂強│        │
│            │                          │國法院受裁判者，不適用之。│制工作處分與刑│        │
│            │                          │                          │罰之執行效果得│        │
│            │                          │                          │以互代之擬制累│        │
│            │                          │                          │犯之規定。    │        │
│            │                          │                          │              │        │
├──────┼─────────────┼─────────────┼───────┼────┤
│【連續犯之刪│連續數行為而犯同一罪名者，│刪除                      │新法將連續犯之│舊法有利│
│除】        │以一罪論。但得加重其刑至二│                          │規定刪除後，除│        │
│            │分之一                    │                          │非符合「接續犯│        │
│            │                          │                          │」或「包括的一│        │
│            │                          │                          │罪」情形，可認│        │
│            │                          │                          │構成單一犯罪外│        │
│            │                          │                          │，均應認係數罪│        │
│            │                          │                          │併罰。是此刪除│        │
│            │                          │                          │雖非犯罪構成要│        │
│            │                          │                          │件之變更，但顯│        │
│            │                          │                          │已影響行為人刑│        │
│            │                          │                          │罰之法律效果，│        │
│            │                          │                          │自屬法律有變更│        │
│            │                          │                          │依新法第2條第1│        │
│            │                          │                          │項規定，比較新│        │
│            │                          │                          │舊法。        │        │
├──────┼─────────────┼─────────────┼───────┼────┤
│【牽連犯之刪│犯一罪而其方法或結果之行為│刪除                      │舊法將具有方法│舊法有利│
│除】        │犯他罪名者，從一重處斷。  │                          │目的關係之二罪│        │
│            │                          │                          │，從一重之罪處│        │
│            │                          │                          │斷，新法則就各│        │
│            │                          │                          │該行為所成立之│        │
│            │                          │                          │罪，依數罪罰規│        │
│            │                          │                          │定，分論併罰。│        │
├──────┼─────────────┼─────────────┼───────┼────┤
│【定執行刑之│宣告多數有期徒刑者，於各刑│宣告多數有期徒刑者，於各刑│新法將有期徒刑│舊法有利│
│變更】修正前│中之最長期以上，各刑合併之│中之最長期以上，各刑合併之│合併定應執行刑│        │
│刑法第51條第│刑期以下，定其刑期。但不得│刑期以下，定其刑期。但不得│之上限提高至30│        │
│5款→現行刑 │逾20年。                  │逾30年。                  │年            │        │
│法第51條第5 │                          │                          │              │        │
│款          │                          │                          │              │        │
╠═══╤══╪═════════════╧═════════════╧═══════╪════╡
║整體比較結果│舊法之最低刑度、有期徒刑合併定應執行刑之上限均較低，且可適用連續犯及牽連犯之規定│
║            │論以一罪，而非論以數罪，較為有利。                                              │
╰══════╧════════════════════════════════════════╛


司法院資訊處製作；財團法人民間司法改革基金會備份。
